臺灣臺南地方法院刑事裁定　　　　　　　 95年度訴字第997號
公　訴　人　臺灣臺南地方法院檢察署檢察官
被　　　告　乙○○
指定辯護人　陳清白律師
上列被告因殺人未遂案件，經檢察官提起公訴（九十五年度營偵
字第四九四號），本院裁定如下：
    主  文
乙○○之羈押期間，自中華民國玖拾陸年捌月拾日起延長貳月。
聲請駁回。
    理  由
一、被告乙○○因涉犯殺人未遂案件，前經本院訊問後，認依被
    告乙○○與同案被告甲○○之供述、證人之證述及卷附證據
    ，足認被告二人均涉犯刑法第二百七十一條第二項、第一項
    之殺人未遂罪嫌，均犯罪嫌疑重大，所涉係最輕本刑五年以
    上有期徒刑之重罪，且於本院起訴移審之訊問程序中均否認
    犯行且陳述互核相歧，有事實足認被告二人有相互勾串之虞
    ，非予羈押，顯難進行審判，而於民國九十五年七月十日，
    依刑事訴訟法第一百零一條第一項第二、三款規定簽發押票
    執行羈押並禁止接見、通信，復先後於九十五年十月十日、
    同年十二月十日、九十六年二月十日、同年四月十日、同年
    六月十日均延長羈押期間二月在案（本院已於九十六年五月
    八日當庭解除禁止接見、通信）。
二、本院依法訊問被告乙○○後，認依被告乙○○及甲○○之歷
    次供述、證人之證述及卷附證據，足認被告二人均涉犯刑法
    第二百七十一條第二項、第一項之殺人未遂罪嫌，均犯罪嫌
    疑重大，所涉係最輕本刑五年以上有期徒刑之重罪，前述刑
    事訴訟法第一百零一條第一項第三款之羈押原因仍然存在，
    且被告乙○○於本案繫屬後之多次準備程序進行中（自九十
    五年七月十日收案後經過長達約十月之期間），未曾提及刑
    求抗辯，亦未曾爭執證據能力，卻於九十六年五月八日審理
    程序中表示警詢時曾遭刑求，且復翻異前詞，否認其於偵訊
    中部分證述內容，供詞又避重就輕，顯見非予繼續羈押，顯
    難進行審判，而仍有羈押之必要，況被告二人所涉殺人未遂
    罪嫌係屬法定本刑為「死刑、無期徒刑或十年以上有期徒刑
    」之重罪，並非最重本刑十年以下有期徒刑以下之罪，自不
    受刑事訴訟法第一百零八條第五項「第一審延長羈押次數限
    於三次」之限制，爰就被告乙○○裁定自九十六年八月十日
    起延長羈押期間二月。
三、被告乙○○之辯護人雖請求具保停止羈押，然本案審理程序
    正在進行中，尚待多位證人到庭進行交互詰問，且已定於九
    十六年八月十四日續行審理，前述刑事訴訟法第一百零一條
    第一項第三款之羈押原因仍然存在，不能以具保代替，是其
    聲請無從准許，應予駁回。
四、依刑事訴訟法第一百零八條第一項、第五項、第二百二十條
    ，裁定如主文。
中　　華　　民　　國　　96　　年　　8 　　月　　6 　　日
　　　　　　　　　刑事第五庭  審判長法　官　 沈揚仁
                                    法  官   黃欣怡
                                    法  官   張婷妮
以上正本證明與原本無異。
如不服本裁定，應於收受送達後5日內向本院提出抗告狀。（應
附繕本）
　　　　　　　　　　　　　　　　　　書記官   陳姿利
中　　華　　民　　國　　96　　年　　8 　　月　　6 　　日
